臺灣板橋地方法院刑事判決　　　　　　　　　　　　九十三年度簡上字第二八三號
　　上 訴 人　臺灣板橋地方法院檢查署檢察官
　　上訴人即
　　被　　告　乙○○
右列上訴人因被告竊盜案件，不服本院九十三年度簡字第二七一號，中華民國九十三
年四月一日第一審刑事簡易判決（聲請簡易處刑案號：臺灣板橋地方法院檢察署九十
三年度偵字第二一七四二號），暨移送併辦（九十三年度偵字第七六三九號、第九○
五四號、第一一二一八號），提起上訴，本院管轄第二審之合議庭判決如左：
    主  文
原判決撤銷。
乙○○連續竊盜，累犯，處有期徒刑柒月。
    事  實
一、犯罪事實：乙○○曾於民國八十七年間犯詐欺案件，經臺灣高等法院於八十八年
    四月十六日以八十八年度上易字第四二三號判決判處有期徒刑六月確定，於八十
    九年三月二十七日服刑期滿出監。詎乙○○不知悔改，竟基於意圖為自己不法有
    之概括犯意，自九十二年十二月六日起，連續為下列竊盜犯行：
  (一)乙○○於九十二年十二月六日下午二時許，在臺北縣樹林市○○路○段二四九巷
    口某處，見丙○○所有車牌號碼ＳＺＧ—八一五號輕型機車（當時未懸掛車牌）
    ，停放於該處且留有鑰匙一把未拔取，且四下無人有機可乘，乃以轉動該機車鑰
    匙開啟電門發動機車之方式，竊取得手後供己騎乘使用。嗣乙○○於同月八日上
    午十一時三十分許，騎乘上開贓車行經臺北縣樹林市○○路十二巷九號前時，為
    警當場查獲，並扣得乙○○竊取上開車牌號碼ＳＺＧ—八一五號輕型機車時所使
    用之鑰匙一把。
  (二)乙○○又於九十三年四月二十日十六時二十五分許，持不知真實年籍自稱「林清
    順」之成年男子所有之鑰匙一把，騎自備之車號ＬＬＭ－七三○號機車，至臺北
    縣樹林市○○街十九巷二弄口，趁四下無人之機會，以上開鑰匙竊取林大春所有
    ，由林上盛使用停放於該處之車牌號碼ＳＥ—一七八五號自用小客車，得手後將
    該車駛離，藏放於桃園縣八德市○○街一三○巷八弄二十二號旁。林上盛發現上
    開自用小客車失竊後，調取社區監視錄影帶檢視，發現竊嫌所騎用之機車仍停放
    該處，乃在該路口持續守候。嗣乙○○於翌日（九十三年四月二十一日）凌晨零
    時三十分許，返回臺北縣樹林市○○街十九巷二弄口騎車號ＬＬＭ－七三○號機
    車時，為林上盛所攔阻，並報警前來，並當場扣得乙○○所用以竊取車牌號碼Ｓ
    Ｅ—一七八五號自用小客車之鑰匙一把。
  (三)乙○○於九十三年七月四日凌晨零時二十分許，在桃園縣中壢市○○○路○段三
    一二巷「莒光公園」旁，見甲○○所有之車牌號碼ＥＶ—九二九六號自用小客車
    停放於該處，且車門已遭他人破壞汽車音響亦被拆下，即趁機進入該車內，著手
    搜尋財物，而欲竊取上開汽車音響時，隨即為巡邏員警發現，並當場逮捕而未遂
    行竊取汽車音響之行為。
二、案經臺北縣政府警察局樹林分局、桃園縣政府警察局中壢分局報請臺灣板橋地方
    法院檢察署檢察官偵查後聲請簡易判決處刑及移送併辦。
    理  由
一、訊據被告乙○○坦承前開犯行不諱，核與被害人林上盛、甲○○指訴之失竊情形
    相符。另被害人丙○○雖指稱係於九十二年十二月六日下午六時許，發現其所有
    之車號ＳＺＧ—八一五號輕型機車在桃園市○○○街二○○巷一號前失竊等語（
    見臺灣板橋地方法院檢察署九十三年度偵字第二一七四二號卷第六頁背面），與
    被告自承：九十二年十二月六日下午二時許，在臺北縣樹林市○○路○段二四九
    巷口某處竊取ＳＺＧ—八一五號機車等語不符（見同前卷第二十一頁背面、第三
    十二頁背面）。惟被害人丙○○所指訴之時間為發現失竊之時間，及失竊前所停
    放之地點，與被告所供述之行竊時間及地點不同，或有其他竊嫌或另有外力介入
    ，自不能據丙○○所述失竊時、地做為被告行竊時、地之證明。而被告自承於九
    十二年十二月六日下午二時許，在臺北縣樹林市○○路○段二四九巷口某處竊取
    ＳＺＧ—八一五號機車一節，除據其於偵查中及本院審判中供明無訛外，被告係
    騎上開機車行經臺北縣樹林市○○路十二巷九號前時，為警當場查獲，並扣得鑰
    匙一把，足認被告所承行竊情形及行竊時、地，與為警所獲之客觀事證、情節相
    符，堪信被告所供承之行竊時間、地點屬實。此外，被告上開犯行，復有扣案鑰
    匙、行竊之錄影帶翻拍照片、贓物認領保管單等在卷足憑，本案事證明確，被告
    犯行洵堪認定，應依法論處。
二、核被告所為，係犯刑法第三百二十條第一項之竊盜罪，及同條第三項、第一項之
    竊盜未遂罪。被告先後二次竊盜犯行及九十三年七月四日竊盜未遂之犯行間，時
    間緊接，犯罪構成要件相同，顯係基於概括犯意反覆為之，應依連續犯之規定論
    以一竊盜既遂罪，並依法加重其刑。檢察官雖僅就被告於九十二年十二月六日所
    犯竊盜犯行聲請以簡易判決處刑，惟被告另於九十三年四月二十日、同年七月四
    日為上開竊盜犯行，與聲請簡易判決處刑書所載之事實，有連續犯之裁判上一罪
    關係，為原聲請效力所及，本院應擴張併予審理。又被告曾於八十七年間犯詐欺
    案件，經臺灣高等法院於八十八年四月十六日以八十八年度上易字第四二三號判
    決判處有期徒刑六月確定，在八十九年三月二十七日執行完畢出監，有臺灣高等
    法院被告全國前案紀錄表在卷為據，其於前開有期徒刑執行完畢後之五年以內，
    再犯有期徒刑以上之本罪，為累犯，應依法遞加重其刑。原審判決就被告於九十
    二年十二月六日之竊盜犯行予以論罪科刑，固非無見，惟查：(一)原審就被告九十
    二年十二月六日之行竊之時間記載為下午二十三時十八分，地點則記載為桃園市
    ○○○街二○○巷一號前，此係告訴人發現失竊之時、地，而非被告為竊盜行為
    之時、地；(二)原審未及審酌被告另於九十三年四月二十日、同年七月四日所犯之
    竊盜行為；(三)被告於九十二年十二月六日，係趁車號ＳＺＧ—八一五號輕型機車
    上留有鑰匙未拔取，以轉動該機車鑰匙開啟電門發動機車之方式竊取之，嗣為警
    查獲扣取之鑰匙一把，並非被告所有供犯罪所用之物，原審誤為沒收之諭知。綜
    上，檢察官據以提起上訴，為有理由，應由本院予以撤銷改判。爰審酌被告基於
    一己之貪念，連續竊人財物，其犯罪之目的、手段、次數、所生危害、及犯罪後
    之態度等一切情狀，量處如主文所示之刑。九十二年十二月八日為警扣案之鑰匙
    一把，係原留於失竊機車上之物；九十三年四月二十一日為警扣獲之鑰匙，則係
    被告友人「林清順」所有，均非被告所有之物，業據其供明在卷，均不另為沒收
    之宣告，附此敘明。
三、併案部分（臺灣板橋地方法院檢察署九十三年度偵字第七六三九號、第九○五四
    號、第一一二一八號），與本案原聲請意旨有連續犯之裁判上一罪關係，業據論
    述如前，本院自應併予審究。
四、末按第一審法院依被告在偵查中之自白或其他現存證據，足以認定犯罪者，得因
    檢察官之聲請，不經通常審判程序，逕以簡易判決處刑；依前二項規定所科之刑
    以宣告緩刑、得易科罰金之有期徒刑及拘役或罰金為限，刑事訴訟法第四百四十
    九條第一項前段、第二項定有明文。又檢察官聲請以簡易判決處刑之案件，經法
    院認為有第四百五十一條之一第四項但書第一款所列之不合第四百四十九條所定
    得以簡易判決處刑之案件者，應適用通常程序審判之，刑事訴訟法第四百五十二
    條定有明文。本案被告曾受有期徒刑之執行完畢，又本案犯行屬連續加重竊盜罪
    ，不得宣告緩刑，本院合議庭評議後認為，本件所應處被告之宣告刑為有期徒刑
    七月，依法不得易科罰金，自不得適用簡易程序審判。原審因未及審酌被告所犯
    為連續竊盜罪，而未適用通常程序審理，而本院判決結果，則認應以通常程序審
    判為宜，為保障當事人之審級利益，本院合議庭依通常訴訟程序審判後，按法院
    辦理刑事訴訟簡易程序案件應注意事項第十四點規定，應撤銷原審判決，並以第
    一審法院之地位，自為第一審通常程序之判決。是當事人如不服本判決，得於法
    定期間內，向管轄第二審法院提起上訴，併此指明。
據上論斷，應依刑事訴訟法第四百五十二條、第四百五十五條之一第一項、第三項、
第三百六十九條第一項前段、第三百六十四條、第二百九十九條第一項前段，刑法第
五十六條、第三百二十條第一項、第四十七條，罰金罰鍰提高標準條例第一條前段，
判決如主文。
本案經檢察官徐名駒到庭執行職務。
中　　　華　　　民　　　國　　九十三　　年　　 十二 　　月　　三十一　　日
                                      臺灣板橋地方法院刑事第十四庭
                                          審判長法  官    鄭水銓
                                                法  官    林淑婷
                                                法  官    林漢強
右正本證明與原本無異。
如不服本判決，應於判決送達後十日內，向本院提出上訴狀。
                                                書記官    黃大千
中　　　華　　　民　　　國　　九十三　　年　　 十二 　　月　　三十一　　日
附錄本案論罪科刑法條全文
刑法第三百二十條
意圖為自己或第三人不法之所有，而竊取他人之動產者，為竊盜罪，處五年以下有期
徒刑、拘役或五百元以下罰金。
意圖為自己或第三人不法之利益，而竊佔他人之不動產者，依前項之規定處斷。
前二項之未遂犯罰之。
